

# MUHAMMAD FAHMI ADY SUSILO

# FRONTEND ENGGINERING

#### **PROFIL**

Saya Seorang Mahasiswa Semester 8(Delapan) Prodi Teknik Informatika yang berfokus pada web progamming terlebih dalam sisi front end dan juga mendalami bidang Design seperti UI/UX,selain dalam hal progamming saya juga mempunyai pengalaman organisasi dibuktikan dengan organisasi yang saya cantumkan.

#### **PENGALAMAN KERJA**

# FRONTEND DEVELOPER | 2022 - Sekarang

### PART TIME WEBSITE LANJALAN UTM

Mengerjakan Interface Website seperti Traveloka dengan cakupan wisata, kuliner, penginapan, transportasi, kerajinan wilayah madura

#### FRONTEND DEVELOPMNET | 2022

#### **INTERNSHIP BANGBELI BATCH 7**

Mengerjakan Fitur-Fitur FrontEnd Web (ReactJS) dan Android (React Native) dengan Menggunakan Typescript

#### ANGGOTA | 2021 - 2022

#### ASISTEN PRAKTIKUM LAB

Membantu Dosen untuk menyampaikan ilmu kepada mahasiswa dalam kegiatan Praktikum sebanyak 4 Mata Kuliah dengan setiap Praktikum di ikuti kurang lebih 40 Praktikan

#### PENDIDIKAN

# S1 – TEKNIK INFORMATIKA | 2019 – SEKARANG

#### UNIVERSITAS TRUNOJOYO MADURA

Mengambil prodi informatika dengan IPK sementara Yakni 3.70 diperoleh dari total semester 1-7

#### MAN - MIPA | 2016 - 2019

# MADRASAH ALIYAH NEGERI 1 LAMONGAN

Berhasil lulus dengan baik di jurusan IPA Man 1 lamongan,juga menerima penghargaan wisuda terbaik IV Prodistik (Pendidikan Setara Diploma Satu Teknologi Informasi dan Komunikasi) kerja sama ITS.

#### PENDIDIKAN NON FORMAL

# PARTICIPANT FRONTEND ENGGINERING | 2022 – SEKARANG STUDI INDEPENDEN/BOOTCAMP RUANG GURU

Ruangguru berkolaborasi dengan Kampus Merdeka sebagai langkah untuk mewujudkan kesempatan-kesempatan tersebut melalui program Studi Independen. Menciptakan situs web berkualitas tinggi dan aplikasi yang dinamis untuk memberikan pengalaman pengguna terbaik sangat penting untuk meningkatkan daya saing sebuah produk atau layanan.

#### PROGATE X FGA DTS | 2022 - 2022 REACT JS FOR WEB DEVELOPMENT

memepelajari framework javascripts yakni dengan menggunakan React.

#### DICODING | 2022

# BELAJAR MEMBUAT APLIKASI WEB DENGAN REACT

belajar framework javascripts yakni dengan menggunakan React.

#### DICODING | 2021

#### BELAJAR MEMBUAT FRONT-END WEB UNTUK PEMULA

Mempelajari lebih dalam tentang Javascripts,DOM manipulation dan WEB storage

Untuk meningkatkan fungsionalitas dan interaktifitas website.

#### **BUILD WITH ANGGA | 2021**

# UI/UX DESIGN GESTALT PRINCIPLE

Mempelajari mulai dasar-dasar menata tampilan UI berdasarkan Psikologi Pengguna atau UX.

#### DICODING | 2020

#### **BELAJAR DASAR PEMROGAMAN WEB**

Mempelajari komponen – komponen dasar HTML,CSS,dan Javascripts sebagi fondasi Utama.

#### **CONTACT INFO**

Alamat: Lamongan, Jawa timur, Indonesia

Email: asfahmi5@gmail.com

linkedin:www.linkedin.com/in/muhammad-fahmi-ady-susilo-

ba05a41b0

Instgram : fahmiady\_11,UIUX\_11(portofolio)
Portofolio : https://fahmiadyportofolio.netlify.app/

Github: https://github.com/Fahmiady11

# **KEAHLIAN KOMPUTER**

 ${\bf Progammer\ Basic:} {\bf Html,Css,JavaScripts,PHP,Pyhton,}$ 

Java,C++,Dart & Sass

Framework:BootStrap,Tailwind,Chakra UI,React & NextJs

 ${\bf Multimedia: Figma, Corel\ Draw,\ Adobe\ Ilustrator,}$ 

Flimora & Macromedia Flash

Ms Office:Word,Excell & Power Point

# PENGALAMAN ORGANISASI

# ANGGOTA DIVISI HUMAS DAN PUBLIKASI | 2022 - Sekarang GENERASI BARU INDONESIA (GENBI) UTM

Bertanggung jawab atas media sosial dengan pencapaian kurang lebih 40 karya serta membuat hubungan baik terhadap lingkungan kampus dan Informatika universitas lain

#### KEPALA DIVISI HUMAS | 2020 - 2021

# IKATAN MAHASISWA LAMONGAN UTM

Membangun hubungan baik terhadap Internal organisasi, Lingkungan Kampus dan juga Terhadap daerah dengan keanggotaan 15 orang.

#### **PRESTASI**

#### 8 Juni 2022

Penerima Beasiswa Bank Indonesia,Beasiswa ini merupakan sebuah pengabdian Bank Indonesia kepada masyarakat melalui Mahasiswa

#### **24 NOVEMBER 2018**

Juara 1 lomba Robot Cerdas se jawa-bali (PRODISTIK) yang di adakan Institut Teknologi Sepuluh Nopember (ITS)